臺灣宜蘭地方法院刑事判決　　　　　　　　100年度訴字第2號
公　訴　人　台灣宜蘭地方法院檢察署檢察官
被　　　告　王義隆
上列被告因違反毒品危害防制條例案件，經檢察官提起公訴（99
年度毒偵字第837號），嗣於本院準備程序進行中，被告就被訴
事實為有罪之陳述，經本院告知簡式審判程序意旨，並聽取公訴
人及被告之意見後，本院合議庭裁定改由受命法官獨任依簡式審
判程序審理，並判決如下：
    主  文
王義隆施用第一級毒品，累犯，處有期徒刑拾月。
    事  實
一、王義隆與施用毒品及累犯有關之前案紀錄如下：
  (一)於民國90年間，因施用毒品案件，經本院90年度毒聲字第22
    1號裁定令入勒戒處所觀察、勒戒後，認無繼續施用毒品之
    傾向，於90年6月5日釋放出所，經台灣宜蘭地方法院檢察署
    檢察官90年度毒偵字第132號不起訴處分確定。
  (二)於91年間，因施用毒品案件，經本院91年度毒聲字第451號
    裁定令入勒戒處所觀察、勒戒後，認無繼續施用毒品之傾向
    ，於91年9月20日釋放出所，經台灣宜蘭地方法院檢察署檢
    察官91年度毒偵字第567號不起訴處分確定。
  (三)於91年間，因偽造文書案件，經本院93年度訴字第5號刑事
    判決判處有期徒刑1年6月確定。
  (四)於92年間，因施用毒品案件，經本院92年度毒聲字第515號
    裁定令入戒治處所施以強制戒治，於92年11月12日入強制戒
    治處所施以強制戒治，後因毒品危害防制條例修正，於93年
    1月9日出強制戒治處所，並經本院以92年度訴字第327號刑
    事判決判處有期徒刑4月、8月，應執行有期徒刑10月確定。
  (五)前揭(三)、(四)部分，經本院94年度聲字第634號裁定定應執行
    有期徒刑2年2月確定。
  (六)於94年間，因施用毒品案件，經本院以94年度訴字第103 號
    刑事判決判處有期徒刑8月確定。
  (七)於95年間，因施用毒品案件，經本院以95年度訴字第496號
    刑事判決判處有期徒刑9月，上訴後經台灣高等法院95年度
    上訴字第4861號駁回上訴確定。
  (八)前揭(六)、(七)部分，經台灣高等法院96年度聲減字第2194號裁
    定，分別減刑為有期徒刑4月、4月15日確定。
  (九)於96年間，因施用毒品案件，經本院以96年度訴字第187號
    刑事判決判處有期徒刑10月確定。
  (十)前揭(九)部分，經本院96年度聲減字第627號裁定，減刑為有
    期徒刑5月，與(七)部分（業經台灣高等法院96年度聲減字第
    2194號裁定減刑為有期徒刑4月15日）定應執行有期徒刑9
    月確定。
  (十一)前揭(五)、(六)部分接續執行，於95年3月23日假釋出監，又因
    假釋中因故意更犯罪，受有期徒刑以上刑之宣告，經撤銷假
    釋，殘刑與前揭(十)部分接續執行，於97年5月13日執行完畢
    。
  (十二)於98年間，因施用毒品案件，經本院以98年度訴字第118號
    刑事判決判處有期徒刑9月確定，甫於99年2月24日執行完畢
    。
二、詎王義隆仍未戒除毒癮，明知海洛因為毒品危害防制條例第
    2條第2項第1款所規定之第一級毒品，不得施用、持有，仍
    於前受觀察、勒戒執行完畢釋放後5年內已再犯施用毒品罪
    後，基於施用第一級毒品之犯意，於99年10月5日21時許，
    在其位於宜蘭縣羅東鎮南昌里金陵一村17號住處內，以海洛
    因摻入香煙點火吸食之方式施用海洛因1次，嗣因其為警方
    毒品列管人口，於99年10月6日下午1時20分許，經警方通知
    進行採尿送驗後，呈嗎啡陽性反應而查悉上情。
三、案經宜蘭縣政府警察局羅東分局報請台灣宜蘭地方法院檢察
    署檢察官偵查後起訴，經本院合議庭裁定以簡式審判程序審
    理。
    理  由
一、本案被告王義隆所犯之罪，並非法定刑為死刑、無期徒刑或
    最輕本刑三年以上有期徒刑之罪，亦非高等法院管轄第一審
    之案件，而被告於準備程序中就被訴事實已為有罪之陳述，
    經本院告知簡式審判程序之旨，並聽取被告與公訴人之意見
    後，本院合議庭乃依刑事訴訟法第273條之1第1項規定，裁
    定由受命法官獨任進行簡式審判程序，合先敘明。
二、上開犯罪事實，業據被告於偵查、本院審理時坦承不諱（見
    偵查卷第20頁、本院卷第27、35頁），又被告經警採集其尿
    液送慈濟大學濫用藥物檢驗中心檢驗之結果，確呈嗎啡類陽
    性反應（海洛因施用後經代謝以嗎啡狀態排出體外），此有
    宜蘭縣政府警察局羅東分局列管毒品人口尿液檢體（檢體編
    號：TＺ00000000000）採集送驗紀錄表、慈濟大學濫用藥物
    檢驗中心檢驗總表1份附卷可資佐憑（警卷第3、5頁），是
    被告上開自白確與事實相符，足堪認定。
三、核被告所為，係違反毒品危害防制條例第10條第1項施用第
    一級毒品罪。其施用前持有第一級毒品之低度行為，為其施
    用第一級毒品之高度行為所吸收，不另論罪。被告有如事實
    欄一(三)至(十二)所示所示之前科紀錄，甫於99年2月24日執行完
    畢，有台灣高等法院被告前案紀錄表在卷可稽，其於有期徒
    刑之執行完畢後，五年以內故意再犯有期徒刑以上之本罪，
    為累犯，應依刑法第47條第1項規定加重其刑。公訴人求處
    被告有期徒刑10月，本院審酌被告前有多次前科，素行未佳
    ，經觀察、勒戒及強制戒治，又經本院多次就其施用毒品犯
    行判刑後，仍未能知所警惕，一再觸犯施用毒品犯行，惟犯
    罪後坦承不諱之態度等一切情狀，認公訴人之求刑為允當，
    量處如主文所示之刑，以示懲儆。
據上論斷，應依刑事訴訟法第273條之1第1項、第299條第1項前
段，毒品危害防制條例第10條第1項，刑法第11條前段、第47條
第1項，判決如主文。
本案經檢察官張立言到庭執行職務。
中    華    民    國   100    年    4     月    28    日
                  刑事第二庭  法  官  王耀興
以上正本證明與原本無異。
如不服本判決應於收受送達後十日內向本院提出上訴書狀，並應
敘述具體理由；其未敘述上述理由者，應於上訴期間屆滿後二十
日內向本院補提理由書(均須按他造當事人之人數附繕本)「切勿
逕送上級法院」。
                              書記官  林家妮
中    華    民    國   100    年    4     月    29    日
附錄本案論罪科刑法條：
毒品危害防制條例第10條第1項
施用第一級毒品者，處六月以上五年以下有期徒刑。